最　高　行　政　法　院　裁　定
                                     100年度裁字第1022號
再 審原 告  趙小慶
再 審被 告  財政部臺灣省中區國稅局
代　表　人　鄭義和
上列當事人間綜合所得稅事件，再審原告對於中華民國99年12月
16日本院99年度判字第1331號判決，提起再審之訴，本院裁定如
下：
　　主  文
再審之訴駁回。
再審訴訟費用由再審原告負擔。
　　理  由
一、按提起再審之訴，應依行政訴訟法第277條第1項第4款之規
    定表明再審理由，此為必須具備之程式。所謂表明再審理由
    ，必須指明確定判決有如何合於行政訴訟法第273條或第274
    條所定再審事由之具體情事，始為相當。倘僅泛言有再審事
    由而無具體情事者，仍難謂已合法表明再審理由，所提再審
    之訴，即屬不合法。
二、本件再審原告主張本院99年度判字第1331號確定判決（下稱
    原確定判決）有行政訴訟法第273條第1項第1款所定事由，
    對之提起再審之訴，經核其再審訴狀所表明之再審理由略以
    ：再審原告與訴外人翁吉輝間之股份轉讓協議，未經辦理股
    東名簿或公司登記之變更，則依公司法第12條公示原則，當
    再審被告對翁吉輝所為未分配盈餘之強制歸課，翁吉輝亦不
    得以股份業經轉讓而主張對抗再審被告，然再審被告將翁吉
    輝持股數部分改歸課予再審原告，原確定判決仍予維持，顯
    將公司法第12條予以割裂適用，與本院93年度判字第1253號
    判決意旨相違，況財政部就限制欠稅人或欠稅營利事業負責
    人出境實施辦法之規定，亦認有公司法第12條規定之適用，
    原確定判決未予適用公司法第12條顯有違平等原則。又不論
    翁吉輝係以意思表示錯誤或被詐欺、脅迫而為意思表示為由
    ，而撤銷其與再審原告間關於慶吉股份有限公司股份轉讓之
    協議，僅以意思表示為之即可，非必以提起形成之訴始得撤
    銷，故原確定判決以翁吉輝與再審原告雙方私權爭執有無民
    事確定判決，而判斷撤銷是否發生效力，其適用民法關於撤
    銷意思表示規定顯有錯誤等語，為其論據。經核再審原告上
    開理由，無非重述其在前訴訟程序之主張，就已經原確定判
    決指駁不採之理由，再為指摘，暨就事實認定事項再為爭議
    ，而未具體表明原確定判決所適用之法規有何顯然不合於法
    律規定，或有如何顯然違背司法院解釋或本院判例之情事，
    難謂已合法表明再審理由。依首揭規定及說明，本件再審之
    訴為不合法，應予駁回。
三、據上論結，本件再審之訴為不合法。依行政訴訟法第278條
    第1項、第104條、民事訴訟法第95條、第78條，裁定如主文
    。
中　　華　　民　　國　　100　 年　　4　　 月　　21　　日
                    最高行政法院第二庭
                        審判長法官　劉　鑫　楨
                              法官　鄭  忠  仁
                              法官　吳  慧  娟
                              法官　胡　方　新
                              法官　曹　瑞　卿

以  上  正  本  證  明  與  原  本  無  異
中　　華　　民　　國　　100　 年　　4　　 月　　22　　日
　　　　　　　　　　　　　　　書記官　楊　子　鋒